# 哪位前辈有派生分立存续公司的验资报告

提问人：yxf4130200 时间：2011-11-10 15:50:58
哪位前辈有派生分立存续公司的验资报告，发一份学习一下。

回答人：chenyiwei
回复 jinjinjingui 的帖子
根据《关于做好公司合并分立登记支持企业兼并重组的意见》（工商企字[2011]226号）规定，因分立而存续或者新设的公司，其注册资本、实收资本数额由分立决议或者决定约定，但分立后公司注册资本之和、实收资本之和不得高于分立前公司的注册资本、实收资本。
实务中对新公司的注册资本可以由投资者自行协商确定，但不得高于分立到新公司的净资产的评估值。